【裁判字號】    89,上易,1015
【裁判日期】    890426
【裁判案由】    賭博
【裁判全文】
臺灣高等法院刑事判決                          八十九年度上易字第一一五號
    上  訴  人  甲○○
    即  被  告
                蔡文燦
右上訴人因賭博案件，不服臺灣桃園地方法院八十八年度易字第二三九六號，中華民
國八十八年十二月三十一日第一審判決 (聲請簡易判決案號：臺灣桃園地方法院八十
八年桃簡字第一一○一號，起訴案號：臺灣桃園地方法院檢察署八十八年度偵字第一
四四三九號)提起上訴，本院判決如左：
        主  文
上訴駁回。
        事  實
一、甲○○前因賭博案件，經臺灣桃園地方法院於民國八十二年十二月二十七日判處
    有期徒刑六月，併科罰金四萬五千元確定，有期徒刑部份甫於八十三年三月十日
    易科罰金執行完畢（未構成累犯），仍不知悔改，竟基於意圖營利，供給賭博場
    所之概括犯意，自八十八年七月十五日起（起訴書誤載為七月初某日），連續提
    供其坐落桃園縣桃園市○○○街十二號一樓之賃居處為賭博場所，並以其所有之
    三副麻將牌（內含骰子九顆〈每副三顆〉、東南西北番風三顆〈每副一顆〉），
    供其特定友（鄰）人賭博財物，賭法為每底新台幣（下同）三百元，每檯一百元
    ，每將四圈，每將由甲○○抽頭六百元，迄八十八年九月六日下午四時許，經警
    在前址賃居處查獲甲○○，及蕭國芳、張雪英、吳宏勇、柯澔澔（原判決誤載為
    柯皓皓）、何姿儀、吳菁尼、涂龍興、簡國龍、陳正忠、饒金蓮、邱永賜及蔡桂
    英等十二人正在前址賃居處賭博財物，並扣得甲○○所有之麻將牌三副（含骰子
    九顆、東南西北番風三顆）、抽頭金一千元等物，始知上情。
二、案經桃園縣警察局桃園分局報請臺灣桃園地方法院檢察署檢察官偵查後聲請簡易
    判決處刑，原審改用通常程序審判之。
        理  由
一、程序部分：按檢察官聲請以簡易判決處刑之案件，經法院認為有刑事訴訟法第四
    百五十一條之一第四項但書之情形者，應適用通常程序審判之，同法第四百五十
    二條定有明文，原審以本件被告甲○○被訴賭博乙案，不宜以簡易判決處刑，認
    檢察官之聲請難謂得當，爰依右開刑事訴訟法第四百五十二條之規定，改用通常
    程序審判之，合先敘明。
二、訊據上訴人即被告被告甲○○對於右揭犯罪事實，業於警、偵訊與原審時自白不
    諱，至本院審理中，亦仍坦承有上開提供賭博場所及另予抽頭之行為，核與證人
    即在該處賭博之賭客蕭國芳、張雪英、吳宏勇、柯澔澔、何姿儀、吳菁尼、涂龍
    興、簡國龍、饒金蓮等人於警訊時所述情節相符。復有被告所有之麻將牌三副（
    含骰子九顆、東南西北番風三顆）及抽頭金一千元扣案足憑，足證其自白應與事
    實相符。至被告於本院審理時雖部分改稱，謂賭法為每底二百元，每檯五十元，
    每將四圈，每將抽頭四百元等情，核與其前之供述及上開證人於警訊之陳述不符
    ，顯係事後避重就輕之詞，自非可採，應無礙其意圖營利，提供賭博場所事實之
    認定。又參與賭博之陳正忠、邱永賜、蔡桂英於警訊時就賭具麻將牌、及場地提
    供者及該賭博玩法之供述，核與上開賭客蕭國芳等九人所供相符，惟就被告有無
    抽頭一節，陳正忠、邱永賜雖供稱沒有抽頭，及蔡桂英供稱「要看胡牌當時漂不
    漂亮，我不清楚，因我剛玩。」等語，非但與另二桌賭客蕭國芳等八人之供述不
    符，亦與和其三人同桌賭博，並曾至該處賭博三次之饒金蓮所供「每自摸壹把抽
    取貳百元。」（見偵查卷第二十七頁反面）不符，被告既提供賃屋及賭具給賭客
    賭博，且有抽頭等情，已據被告供承在卷，應以蕭國芳等八人及饒金蓮前揭供述
    為可採信，至陳正忠、邱永賜、蔡桂英三人均是第一次至該處賭博，所供無抽頭
    之情，與核事實不符，已如上述，自難遽採為有利被告之認定，是本件事證明確
    ，被告犯行洵堪認定，應予依法論科。
三、按被告供給賭博場所予特定之友（鄰）人賭博財物，核其所為係犯刑法第二百六
    十八條之圖利供給賭博場所罪，又被告先後多次犯行，時間緊接，手法相同，觸
    犯犯罪構成要件相同之罪名，顯係基於概括犯意為之，應依刑法第五十六條連續
    犯之規定，以一罪論，並依法加重其刑。
四、原審本同上之見解，適用刑法第五十六條、第二百六十八條、第三十八條第一項
    第二款、第三款，罰金罰鍰提高標準條例第一條前段之規定，並審酌被告意圖營
    利供給賭博場所，有背社會善良風俗，且其前有賭博犯行，未知改過遷善，及犯
    罪之目的、手段、品性、知識程度、犯罪後態度尚稱良好等一切情狀，量處有期
    徒刑七月。又扣案之賭具麻將牌三副（內含骰子九顆〈每副三顆〉、東南西北番
    風三顆〈每副一顆〉）為被告供犯罪所用之物及抽頭金一千元，係因犯罪所得之
    物，且均為被告所有，業據其供明在卷，並均依法諭知沒收，核其認事用法尚無
    不合，量刑亦甚妥適，被告上訴意旨，仍以原審未審酌刑法第五十七條第一款之
    規定，量刑過重，而指摘原判決不當，且被告於八十九年初已謀正當工作，子女
    尚年幼，婆婆高血壓、中風等情，請求宣告緩刑云云。惟查原審審酌上開各情，
    於法定刑三年以下有期徒刑，並依法加重其刑之刑度內，量處有期徒刑七月，核
    非過重。又被告前犯賭博罪，所處有期徒刑易科罰金執行完畢甫滿五年，即再犯
    本件賭博罪，未知改過自新，顯難認其嗣後無再犯之虞，自不宜宣告緩刑，是被
    告上訴為無理由，應予駁回。
據上論斷，應依刑事訴訟法第三百六十八條，判決如主文。
本案經檢察官劉永清到庭執行職務
中      華      民      國    八十九    年      四      月    二十六    日
                                臺灣高等法院刑事第二十六庭
                                    審判長法  官  呂  永  福
                                          法  官  劉  叡  輝
                                          法  官  魏  新  國
右正本證明與原本無異。
不得上訴。
                                          書記官  章  大  富
中    華    民    國    八十九    年       四       月      二十八      日
附錄：本案論罪科刑法條全文
刑法第二百六十八條
意圖營利，供給賭博場所或聚眾賭博者，處三年以下有期徒刑，得併科三千元以下罰
金。


司法院資訊處製作；財團法人民間司法改革基金會備份。
